臺灣臺中地方法院民事裁定
111年度補字第842號
原      告  陳協寅  
訴訟代理人  張博鍾律師
            許慧鈴律師
上列原告與被告陳○○間請求分割共有物事件，本院裁定如下：
    主  文
本件訴訟標的價額核定為新臺幣參佰壹拾捌萬伍仟壹佰陸拾參元
。
原告應於收受本裁定後七日內，補正被告之姓名，並繳納第一審
裁判費新臺幣參萬貳仟伍佰捌拾壹元。逾期未補正，即駁回其訴
。
    理  由
一、按當事人書狀，依民事訴訟法第116條第1項第1款及同法第2
    44條第1項第1款之規定，應記載當事人姓名及住所或居所，
    另提起民事訴訟應繳納裁判費，此均為法定必須具備之程式
    。次按以一訴主張數項標的者，其價額合併計算之；因定期
    給付或定期收益涉訟，以權利存續期間之收入總數為準；期
    間未確定時，應推定其存續期間。但其期間超過十年者，以
    十年計算；分割共有物涉訟，以原告因分割所受利益之價額
    為準，民事訴訟法第77條之2第1項前段、第77條之10、第77
    條之11各有明文。又起訴不合程式或不備其他要件，依其情
    形可以補正，經審判長定期間命其補正而不補正者，法院應
    以裁定駁回之，此觀民事訴訟法第249條第1項第6款規定即
    明。
二、查本件原告與被告陳○○間請求分割共有物等事件，未據於起
    訴狀上載明被告之姓名，復未據繳納裁判費，於法自有不合
    。次原告訴之聲明第1項係訴請裁判分割兩造共有坐落臺中
    市○○區○○段000○號即門牌號碼臺中市○○區○○○路0段000號建
    物暨所坐落基地即同段1381之9地號土地、權利範圍均全部
    （下合稱系爭房地；建物部分另稱系爭房屋）；訴之聲明第
    2項、第3項均依民法第179條規定，請求被告給付因占用系
    爭房地所生相當於租金之不當得利，上開數項訴訟標的之經
    濟目的並不相同，應合併計算價額。又訴之聲明第1項之訴
    訟標的價額核定為新臺幣（下同）貳佰肆拾參萬捌仟肆佰柒
    拾玖元（計算式詳附表）；訴之聲明第2項聲明求為命被告
    給付肆拾萬元及加計自起訴狀繕本送達翌日起算之法定遲延
    利息，此項訴訟標的金額為肆拾萬元；訴之聲明第3項聲明
    求為命被告自起訴狀繕本送達翌日起至系爭房地共有關係消
    滅日止，按月給付陸仟陸佰陸拾柒元，係屬以「共有關係消
    滅日」為期限之給付，且與前開民事訴訟法第77條之10所定
    ，因定期給付或定期收益涉訟而須確定其權利存續期間之情
    況類似，自得類推適用該項規定，並審酌依各級法院辦案期
    限實施要點規定，第一、二、三審通常程序審判案件之辦案
    期限分別為1年4個月、2年、1年，推定原告此項請求之權利
    存續期間為4年4個月，據此核定此項訴訟標的價額為參拾肆
    萬陸仟陸佰捌拾肆元（計算式：6,667元×52個月＝346,684元
    ）。是本件訴訟標的價額核定為參佰壹拾捌萬伍仟壹佰陸拾
    參元（計算式：2,438,479元＋400,000元＋346,684元＝3,185,
    163元），應徵第一審裁判費參萬貳仟伍佰捌拾壹元。茲依
    民事訴訟法第249條第1項但書之規定，限原告於收受本裁定
    送達七日內補正被告之姓名，並如數補繳裁判費，逾期不補
    正，即駁回其訴，特此裁定。
三、爰裁定如主文。
中　　華　　民　　國　　111 　年　　4 　　月　　29　　日
                  民事第二庭  法  官  李佳芳　　
附表（小數點下均四捨五入）：  
依內政部不動產交易實價登錄查詢資料，與系爭房地相近路段、
建造年限、層次數、建材之不動產（含基地）於起訴相近時點平
均交易價格約為每平方公尺54,654元【計算式：①標的一：9,000
,000元÷43.77坪＝205,620元/坪；②標的二：6,100,000元÷39.17
坪＝155,731元/坪；③（205,620元＋155,731元）÷2＝180,676元；④
180,676元÷3.30579＝54,654元/平方公尺】。而系爭房屋總面積
為133.85平方公尺【計算式：112.19（層次面積）＋15.75（騎樓
）＋5.91（電梯樓梯間）＝133.85，參卷附建物登記第一類謄本】
，則系爭房地於起訴時之交易價格約為7,315,438元（計算式：5
4,654元×133.85平方公尺＝7,315,438元）。是訴之聲明第1項之
價額核定為2,438,479元【計算式：7,315,438元×1/3（原告就系
爭房地之應有部分）＝2,438,479元】。
正本係照原本作成
關於核定訴訟標的價額部分得抗告；關於命補正被告姓名與補繳
 裁判費部分不得抗告。如不服本裁定應於送達後10日內向本院
提出抗告狀，並繳納抗告費新臺幣1,000元。
中　　華　　民　　國　　111 　年　　5 　　月　　2 　　日
                                書記官  蔡柏倫